# 有关于企业子公司注销之后的账务处理是否合适

提问人：wx_5dba3aa5b69b 时间：2021-10-28 08:05:05
以下准则已经失效，财政部《企业兼并有关会计处理问题暂行规定》“（三）结束旧账：1.丧失法人资格的企业结束旧账时，借记所有负债和所有者权益科目的余额，贷记所有资产科目的余额”之规定，对于注销清算的公司，于清算完毕、注销登记后，贷记所有资产科目的余额，同时借记所有负债和所有者权益科目的余额，公司的所有科目余额均为零，从而予以销账；
请问陈版主，注销子公司后按照上述账务处理是否合适，资产和负债相互抵消，账套清零

回答人：chenyiwei
被注销的子公司不再是一个独立的会计主体，这样处理（所有资产负债表项目全部清零）仍然是合理的。